臺灣嘉義地方法院刑事判決
110年度訴字第377號
公  訴  人  臺灣嘉義地方檢察署檢察官
被      告  陳博瑜



上列被告因加重詐欺等案件，經檢察官提起公訴（110年度偵緝
字第196號），被告於準備程序中就被訴事實為有罪之陳述，經
本院合議庭裁定由受命法官改依簡式審判程序審理，判決如下：
    主    文
陳博瑜以網際網路對公眾散布而犯詐欺取財罪，處有期徒刑壹年
貳月。緩刑參年。
    犯 罪 事 實
一、陳博瑜明知無販賣「跑跑卡丁車Rush+」手機遊戲帳號及密
    碼之真意，竟意圖為自己不法之所有，基於詐欺取財及無故
    變更他人電腦相關設備電磁紀錄之犯意，於民國109年9月27
    日某時許，在臺南市○○區○○里○○0○00號，以帳號名稱「陳欸
    」在facebook（下稱臉書）社團「跑跑卡丁車Rush+手遊交
    流討論區」對公眾散布佯登販賣上開遊戲帳號之訊息，使陳
    暐觀覽該訊息後誤信為真而以臉書Messenger、通訊軟體LI
    NE與陳博瑜聯繫，陳博瑜同意以新臺幣（下同）2700元出售
    其向nexon公司所屬「跑跑卡丁車Rush+」手機遊戲所申請之
    遊戲帳號及密碼，陳暐遂委由女友陳紫晴於109年9月29日
    凌晨0時26分許，透過網路銀行轉帳2700元（不含手續費14
    元）至陳博瑜在台新國際商業銀行股份有限公司嘉義分公司
    開設之帳號000-00000000000000號帳戶（下稱台新銀行帳戶
    ）後，陳博瑜即於同日凌晨0時30分許以LINE傳送其遊戲帳
    號「qaZ00000000000000000oo.com」及密碼「Z0000000000
    」予陳暐，經陳暐重新設定該帳號之密碼、儲值遊戲點數
    後，已非陳博瑜所可使用。詎陳博瑜竟於同日上午3時56分
    前某時許，在臺南市○○區○○里○○0○00號，以上開遊戲帳號原
    申請人之身分，使用原始電子郵件信箱向nexon公司申請變
    更該帳號之密碼，而無故變更陳暐所設定上開遊戲帳號之
    密碼電磁紀錄，致生損害於陳暐。嗣陳暐於同日上午3時5
    6分許，無法以其設定之密碼登入所購之上開遊戲帳號，且
    以LINE聯絡陳博瑜均未獲回應，驚覺受騙而報警處理，始查
    知上情。
二、案經陳暐訴由新北巿政府警察局蘆洲分局報告臺灣嘉義地
    方檢察署檢察官偵查起訴。
    理  由
一、本件係經被告陳博瑜於準備程序當庭表示認罪，而經本院裁
    定以簡式審判程序加以審理，則依據刑事訴訟法第273條之2
    、同法第159條第2項之規定，不適用傳聞法則有關限制證據
    能力之相關規定，合先敘明。
二、上揭犯罪事實，業據被告於本院審理中坦承不諱 (見本院卷
    第108、109、147頁) ，核與告訴人陳暐之指訴情節相符，
    並有告訴人提供之臉書社團「跑跑卡丁車Rush+手遊交流討
    論區」網頁截圖、臉書Messenger對話紀錄截圖、LINE聊天
    紀錄截圖、網路銀行交易結果通知截圖、儲值交易記錄截圖
    及被告用於收款之台新銀行帳戶存摺照片、台新銀行帳戶交
    易明細附卷可稽，足證被告之自白與事實相符，而足採信。
    本案事證明確，被告犯行，洵堪認定，應依法論科。
三、論罪科刑：
(一)核被告所為，係犯刑法第339條之4第1項第3款以網際網路對
    公眾散布而犯詐欺取財罪及同法第359條之無故變更他人電
    腦相關設備之電磁紀錄罪。被告以一行為同時觸犯上開二罪
    名，為想像競合犯，依刑法第55條規定，從一重之刑法第33
    9條之4第1項第3款之加重詐欺取財罪處斷。
(二)爰審酌：（１）被告國中畢業之智識程度。（２）其於本院審
    理時供稱因需要生活費用，故以起訴書所示方式，詐取被害
    人財物之動機、手段；所詐取財物之價值，被害人之損害。
    （３）犯後坦承犯行，並依其與告訴人於偵查中之協商條件
    ，賠償告訴人15000元等情，有匯款單據在卷可稽（見本院
    卷第173、174頁）等一切情狀，量處如主文所示之刑。又被
    告未曾因故意犯罪受有期徒刑以上刑之宣告，其一時失慮，
    致罹刑章，犯後坦承犯行，並已賠償上開被害人損害，本院
    因認被告經此教訓，當知警惕而無再犯之虞，所宣告之刑以
    暫不執行為適當，爰併諭知緩刑3年。
(三)未扣案之2700元，固係被告本件詐欺罪之犯罪所得，惟被告
    業已賠償被害人損害15000元，倘再依刑法第38條之1第1項
    前段規定，宣告沒收被告之犯罪所得，將有過苛之虞，爰依
    同法第38條之2第2項規定，不予諭知沒收。
據上論斷，應依刑事訴訟法第273條之1第1項、第299條第1 項前
段，刑法第339條之4第1項第3款、第359條、第55條、第74條第1
項第1款，判決如主文。
本案經檢察官陳昭廷提起公訴，檢察官江金星到庭執行職務。
中　　華　　民　　國　　110 　年　　11　　月　　23　　日
                  刑事第七庭    法　官　凃啟夫
以上正本證明與原本無異。
如不服本判決應於收受判決後20日內向本院提出上訴書狀，並應
敘述具體理由；其未敘述上訴理由者，應於上訴期間屆滿後20日
內向本院補提理由書（均須按他造當事人之人數附繕本）「切勿
逕送上級法院」。告訴人或被害人如對於本判決不服者，應具備
理由請求檢察官上訴，其上訴期間之計算係以檢察官收受判決正
本之日期為準。　　　　　　　　　
中　　華　　民　　國　　110 　年　　11　　月　　23　　日
                                書記官  李宗軒
　　　　　　　　　
附錄論罪科刑法條：
中華民國刑法第339條之4
犯第339條詐欺罪而有下列情形之一者，處1年以上7年以下有期
徒刑，得併科1百萬元以下罰金：
一、冒用政府機關或公務員名義犯之。
二、三人以上共同犯之。
三、以廣播電視、電子通訊、網際網路或其他媒體等傳播工具，
    對公眾散布而犯之。
前項之未遂犯罰之。
中華民國刑法第359條
無故取得、刪除或變更他人電腦或其相關設備之電磁紀錄，致生
損害於公眾或他人者，處5年以下有期徒刑、拘役或科或併科60
萬元以下罰金。